# 请问老师关于分立新设企业账龄问题

提问人：柳寒秋 时间：2016-03-03 10:40:29
A企业在保持原单位存续情况下分立出新设企业B，B作为投资平台继承了长投和其他应收、其他应付。请问B企业附注的其他应收款、其他应付款的账龄是否应该考虑在原单位的账龄基础上划分？因为感觉虽然B企业是新成立的，但是其他应收、其他应付发生时间不是成立之后形成的。

回答人：chenyiwei
赞同你的意见，按最初形成时间确定账龄。因为帐龄分析的主要目的是判断应收款项的可收回性，而应收款项在不同债权人之间的转让显然不会影响其可收回性。